【裁判字號】    99,聲,1493
【裁判日期】    990705
【裁判案由】    聲請具保停止羈押
【裁判全文】
臺灣臺北地方法院刑事裁定              99年度聲字第1493號
聲  請  人
即  被  告  甲○○
上列聲請人即被告因詐欺案件（本院99年度訴字第689號），聲
請具保停止羈押，本院裁定如下：
    主  文
聲請駁回。
    理  由
一、聲請意旨略以：本案被告甲○○所犯為五年以下刑期之罪，
    非重罪且坦承所犯之罪，無事實足認有勾串之虞，被告有固
    定住所，無事實足認有逃亡之虞，被告於民國98年8月17日
    至同年11月11日間在弘達車業行擔任計時學徒，有正當工作
    ，唯因98年11月12日工作時不慎跌傷致左小腿骨折，復因家
    中經濟困難，基於幫助友人，實不知撿拾他人拋棄財物觸法
    ，才犯下此案。被告經過羈押期間，深悟自己以黑吃黑手法
    拿取不義之財，也是不正當手段，但認以被告有反覆實施同
    一犯罪行為羈押被告之理由並不適當，因被告前犯臺灣嘉義
    地方法院97年度訴字第663號、臺灣臺東地方法院98年度訴
    字第40號實係同一案件，只是檢察官分案偵查，非如起訴書
    所載「被告於98年8月13日徒刑執行完畢出監，復於98年間
    擔任車手詐取他人財物7次」之情，被告非不知悔改，並無
    反覆實施犯罪之情。末被告因上開傷勢不良於行，在押期間
    生活作息諸多不便，現需開刀取出鐵片，以免延誤造成後遺
    症，導致將來謀生與作息困難。為此，聲請准予具保在外開
    刀治療腿部等語。
二、被告係因涉犯詐欺案件，前於99年4月30日，經法官訊問後
    ，認為被告犯罪嫌疑重大，且有反覆實施同一犯罪之虞，經
    於同日處分執行羈押在案。
三、經查，本案被告所犯詐欺案件，尚在本院審理中，被告所涉
    詐欺犯行業據其坦承在卷，且有起訴書證據清單所列證據在
    卷可稽，仍認其涉犯刑法第339條詐欺罪嫌重大，又被告明
    知所參與犯行係以黑吃黑手法詐騙其他詐欺集團，仍然多次
    涉案，且有詐騙得手之事實，另其前有在詐欺集團擔任駕駛
    、車手出面取款之多次犯行，現同犯詐欺另案業據臺灣臺北
    地方法院檢察署檢察官以99年度偵字第4005號提起公訴，由
    本院以99年度金訴字19號案件審理中等情，有卷附臺灣高等
    法院被告前案紀錄表、嘉義地方法院97年度訴字663號刑事
    判決、臺灣高等法院花蓮分院98年度上訴字第223號刑事判
    決節本在卷可稽，有事實足認其有反覆實施同一犯罪之虞，
    仍有刑事訴訟法第101條第1項第7款之羈押原因，被告原羈
    押之原因依然存在，則本案羈押理由及必要性並未因其所主
    張之事由而消滅，被告以首揭理由聲請具保停止羈押，並無
    理由。另被告縱罹有舊疾，惟查其於入所後未曾主訴腿疾就
    診，嗣於99年6月28日始經安排由所內特約醫師診療，主訴
    去年左腳因車禍曾手術，目前無不適情形（拒絕照Ｘ光），
    依其病況應可持續於所內門診追蹤治療，如病況需要則依規
    定戒送外醫等情，有臺灣臺北看守所99年7月2日北所衛字第
    0990006542號函在卷可查，其所患非保外治療顯難痊癒之疾
    病，是以，本件亦無刑事訴訟法第114條不得駁回具保聲請
    之事由。綜上，被告本件具保停止羈押之聲請，自難准許，
    應予駁回。
中    華    民    國    99    年    7     月    5     日
                  刑事第十三庭  審判長法  官  許泰誠
                                      法  官  陳君鳳
                                      法  官  林瑋桓
以上正本證明與原本無異。
如不服本裁定，應於送達後5日內，向本院提出抗告狀。
中    華    民    國    99    年    7     月    5     日
                                      書記官  鄭伊芸

司法院資訊處製作；財團法人民間司法改革基金會備份。
